臺灣臺北地方法院小額民事判決
                                  110年度店小字第1663號 
原      告  松和企業有限公司


法定代理人  楊勝凱  

訴訟代理人  楊大慶  
被      告  金順汽車有限公司

法定代理人  劉振來  
訴訟代理人  陳淑杲  
上列當事人間損害賠償事件，本院於民國111年2月22日言詞辯論
終結，判決如下：
    主　  　文
原告之訴駁回。
訴訟費用新臺幣壹仟元由原告負擔。
    事實及理由
一、按不變更訴訟標的，而補充或更正事實上或法律上之陳述者
    ，非為訴之變更或追加，民事訴訟法第256 條定有明文。查
    原告於起訴時聲明被告應給付原告新臺幣（下同）50,000元
    。原告嗣於民國111年2月22日言詞辯論時將訴之聲明更正為
    ：被告應給付原告40,800元。查原告於起訴時之訴之聲明，
    既已包含被告應給付原告40,800元，故此部分經核屬補充更
    正事實及法律上之陳述，非為訴之變更或追加，依前揭規定
    ，應予准許。
二、原告起訴主張：原告所有車牌號碼為00-0000號自用小貨車
    （下稱系爭車輛），於109年2月12日送交被告公司修理引擎
    ，修復完成後亦有定期交付保養，然因被告公司未依照車輛
    保修標準程序之疏失，系爭車輛於修復完成後不到一年竟於
    110年3月25日拋錨於路邊，因而造成原告運送貨物上之不便
    與財產上之損失共計40,800元（自110年3月25日起至110年4
    月8日止），原告雖曾向被告反應系爭車輛維修尚不足一年
    ，然被告稱系爭車輛損壞原因應為水箱鏽蝕導致冷卻液洩漏
    所致，此部分非車廠保固項目，爰依侵權行為法律關係，請
    求被告賠償系爭車輛修復期間請其他貨運行運送而支出之費
    用等語。並聲明：被告應給付原告40,800元。
三、被告則以：
　㈠系爭車輛之車齡已20年（90年1月出廠），其於109年2月進被
    告公司修理引擎後即已恢復正常運作，然原告竟於110年3月
    25日，距離系爭車輛109年2月12日進廠維修已隔13個月，且
    系爭車輛已行駛2萬多公里之情形下，向被告請求未依照車
    輛保修標準程序之損害。然系爭車輛係因散熱系統之水箱漏
    水，駕駛員又未即時發現，致水溫過高、引擎過熱、水箱鏽
    蝕而拋錨，此為人為因素導致引擎失水所造成之損害，非屬
    保固範圍，而110年3月25日被告未向原告收取費用，僅係基
    於多年合作情誼。
　㈡系爭車輛最後一次進廠保養為109 年6 月26日，而至110 年3
     月止已達9個月，此後系爭車輛未再進廠保養或維修，自10
    9年6月26日起至110年3月止之期間，原告如何使用系爭車輛
    被告無法得知。又中古車之維修保固為3個月或6個月，系爭
    車輛之引擎磨損13個月，以前被告拆修時水箱未曾故障或鏽
    蝕云云。並聲明：原告之訴駁回。
四、得心證之理由：
  ㈠按當事人主張有利於己之事實者，就其事實有舉證之責任，
    民事訴訟法第277條前段定有明文。又按民事訴訟如係由原
    告主張權利者，應先由原告負舉證之責，若原告先不能舉證
    ，以證實自己主張之事實為真實，則被告就其抗辯事實即令
    不能舉證，或其所舉證據尚有疵累，亦應駁回原告之請求（
    最高法院17年度上字第917號民事裁判意旨參照）。次按依
    民法第184條第1項前段規定，侵權行為之成立，須行為人因
    故意、過失不法侵害他人權利，亦即行為人須具備歸責性、
    違法性，並不法行為與損害間有因果關係，始能成立，且主
    張侵權行為損害賠償請求權之人，對於侵權行為之成立要件
    應負舉證責任（最高法院100年度臺上字第328號民事裁判意
    旨參照）。又按損害賠償之債，以有損害之發生及有責任原
    因之事實，並二者之間有相當因果關係為成立要件。故原告
    所主張損害賠償之債，如不合於此項成立要件者，即難謂有
    損害賠償請求權存在（最高法院48年臺上字第481號民事裁
    判意旨參照）。
　㈡查原告雖主張因被告公司未依照車輛保修標準程序之疏失，
    系爭車輛於修復完成後不到一年竟於110年3月25日拋錨於路
    邊，因而造成原告運送貨物上之不便與財產上之損失共計40
    ,800元，然為被告所否認，自應由原告就係因被告公司未依
    照車輛保修標準程序之疏失，致系爭車輛拋錨於路邊乙情負
    舉證之責。然觀諸原告所提相關證據僅能證明系爭車輛有至
    被告公司保養、修繕及系爭車輛有於110年3月25日拋錨於路
    邊，然無從證明被告修繕過程中有何未依照車輛保修標準程
    序之疏失。加以，系爭車輛係於90年1月出廠，於拋錨事故
    發生之110年3月25日時為一使用滿20年之車輛，且其係於10
    9年6月26日至被告公司進行最後一次保養，其保養期間距離
    拋錨事故發生之110年3月25日約9個月，已逾一般中古車維
    修之保固期間約3至6個月，於使用期間難免因人為使用及自
    然環境等因素造成相當程度折耗，更遑論系爭車輛屬社會交
    易所稱之中古車，而中古車輛或因使用已久、零件老化或其
    他耗材使用年限屆至等因素，致需維修或更換零件，乃屬正
    常現象，原告僅空言泛稱被告於修繕過程中有未依照車輛保
    修標準程序之疏失，然未具體指摘被告有何未依照車輛保修
    標準程序之具體情事，自難據此而為有利於原告之認定。本
    件原告既無從舉證證明系爭車輛發生拋錨事故與被告間有相
    當因果關係，則其因系爭車輛送修期間所支出之託運費用，
    即與被告無涉，是其請求被告應賠償系爭車輛送修期間所支
    出之託運費用，即無理由，自不應准許。
五、綜上所述，原告主張依侵權行為法律關係，請求被告應賠償
    原告40,800元，為無理由，應予駁回。
六、兩造其餘之攻擊防禦方法及未經援用之證據，經本院斟酌後
    ，認為均不足以影響本判決之結果，自無逐一詳予論駁之必
    要，併此敘明。　
七、訴訟費用負擔之依據：民事訴訟法第78條。本件訴訟費用額
    確定金額為裁判費1,000 元。
中　　華　　民　　國　　111 　年　　3 　　月　　25　　日
                  臺灣臺北地方法院新店簡易庭
                              法  官  石蕙慈
以上正本係照原本作成。
對於本件判決如有不服，應於收受送達後20日內向本院提出上訴
書狀，上訴於本院合議庭，並按他造當事人之人數附具繕本。當
事人之上訴，非以判決違背法令為理由不得為之，上訴狀應記載
上訴理由，表明下列各款事項：
㈠原判決所違背之法令及其具體內容。
㈡依訴訟資料可認為原判決有違背法令之具體事實。如委任律師
  提起上訴者，應一併繳納上訴審裁判費。
中　　華　　民　　國　　111 　年　　3 　　月　　25　　日
                              書記官  徐子芹